臺灣板橋地方法院交通事件裁定　　　　99年度交聲字第3382號
原處分機關　交通部公路總局臺北區監理所板橋監理站
異　議　人
即受處分人　高銘聰
上列異議人即受處分人因違反道路交通管理處罰條例案件，不服
原處分機關於中華民國99年10月26日所為之裁決處分（裁決書案
號：板監裁字第裁41-C00000000號），聲明異議，本院裁定如下
：
    主  文
異議駁回。
    理  由
一、聲明異議意旨略以：異議人即受處分人高銘聰於民國99年10
    月12日凌晨1 時47分許，騎乘車牌號碼752-BFP 號重型機車
    ，行經臺北縣板橋市（已改制為新北市板橋區；以下仍沿用
    改制前之地名）裕民街94巷口處時，因疑有酒後駕車之行為
    ，經臺北縣政府警察局（已改制為新北市政府警察局）海山
    分局（下稱原舉發機關）警員攔停並帶回警局實施酒測，嗣
    並以異議人拒絕接受酒精濃度測試為由，製單舉發；惟異議
    人當日雖有飲酒之行為，然異議人既已隨同警員回到警局，
    實無必要拒絕接受酒測，異議人當時於警局內，僅係要求警
    員告知應有之權利，並以手機詢問友人相關應注意之事項，
    並無拒絕接受酒測之意，警員未待異議人講完電話，即認定
    異議人拒絕接受酒測，而開單舉發，自難令異議人心服；爰
    依法聲明異議，請求撤銷原處分云云。
二、按汽車駕駛人拒絕接受酒精濃度測試之檢定者，處新臺幣（
    下同）6 萬元罰鍰，並當場移置保管該汽車及吊銷該駕駛執
    照，道路交通管理處罰條例第35條第4 項前段定有明文。又
    汽車駕駛人，曾依第35條第4 項前段規定吊銷駕駛執照者，
    3 年內不得考領駕駛執照，同條例第67條第2 項前段亦有明
    文。
三、經查，本件異議人即受處分人高銘聰於99年10月12日凌晨1
    時47分許，騎乘車牌號碼752-BFP 號重型機車，行經臺北縣
    板橋市○○街94巷口處時，因疑有酒後駕車之行為，經原舉
    發機關警員攔停並帶回警局實施酒測，異議人回到警局後，
    仍拒絕接受酒精濃度測試，經原舉發機關警員製單舉發等事
    實，有臺北縣政府警察局北縣警交大字第C00000000 號舉發
    違反道路交通管理事件通知單1 紙在卷可稽，並經證人即舉
    發異議人本件違規事由之原舉發機關警員邱俊博於本院訊問
    時到庭結證明確（詳後述）。異議人雖辯稱：伊當日雖有飲
    酒，然伊既已隨同警員回到警局，實無必要拒絕接受酒測，
    伊當時於警局內，僅係要求警員告知應有之權利，並以手機
    詢問友人相關應注意之事項，並無拒絕接受酒測之意，警員
    未待伊講完電話，即認定伊拒絕接受酒測，顯有不當云云；
    惟查，證人邱俊博於本院訊問時，結證略稱：當天伊是在板
    橋裕民街攔查到異議人身上有酒味，才將異議人帶回警局，
    讓異議人喝水後再進行酒測，回到警局後，伊就告知異議人
    須配合進行酒測，但異議人在警局喝水後，一下子表示要打
    電話，一下子表示沒有喝到水，一直拖延，並詢問相關權利
    ，約有10分鐘之久，之後異議人又去廁所漱口、撥打電話，
    加計前述10分鐘，已經過約有20分鐘之久，此時伊才持酒測
    器進入廁所內，對異議人表示欲實施酒精濃度測試之程序，
    當時異議人仍在持手機通話，伊即對異議人表示其行為「第
    1 次拒絕接受酒測」，並告知拒絕接受酒測之法律效果，異
    議人仍拖延，伊遂再次告知異議人「第2 次拒絕接受酒測」
    及拒絕接受酒測之法律效果，待伊告知異議人「第3 次拒絕
    接受酒測」及拒絕接受酒測之法律效果後，因見異議人仍未
    有欲接受酒測之動作，伊遂依法製單舉發等語（見本院100
    年8 月17日訊問筆錄第3 至第4 頁），而異議人亦自承：當
    天在警局內，警員確有向伊宣告「第1 次拒測」、「第2 次
    拒測」、「第3 次拒測」，從伊被帶回警局一直到被認定拒
    絕接受酒測，前後時間約有20幾分鐘到半小時等情（見本院
    同上訊問筆錄第2 頁、第5 頁）；參合上情，顯見警員於本
    件執行酒測之過程中，已給予異議人相當充裕之前置時間，
    並已明確告知異議人相關權利及不配合實施酒測之法律效果
    ，而異議人猶以「手機通話中」、「詢問友人相關應注意事
    項」等詞藉故拖延，且前後時間長達20餘分鐘，已遠逾合理
    之期間，足見異議人消極拒絕接受酒測之心態；是異議人上
    開行為態樣，顯已構成拒絕接受酒精濃度測試之事由，異議
    人辯稱其並無拒絕接受酒測之意云云，自無可採甚明。綜上
    所述，本件異議人拒絕接受酒精濃度測試檢定之違規行為，
    事證明確；原處分機關以異議人違反道路交通管理處罰條例
    第35條第4 項規定，裁處罰鍰6 萬元，吊銷駕駛執照，依同
    條例第67條第2 項前段（裁決書漏載第67條第2 項前段）規
    定，3 年不得考領駕駛執照，核無不當；本件異議為無理由
    ，應予駁回。
據上論斷，應依道路交通事件處理辦法第18條規定，裁定如主文
。
中    華    民    國    100   年    8     月    31    日
                    交通法庭  法  官  劉景宜
以上正本證明與原本無異。
如不服本裁定，得自收受送達之日起5 日內向本院提出抗告狀。
                              書記官  謝秀青
中    華    民    國   100    年    9     月    8     日